臺灣高等法院臺中分院刑事裁定　
111年度聲字第599號

聲  請  人  臺灣高等檢察署臺中檢察分署檢察官     
受  刑  人  董榮文




上列聲請人因受刑人數罪併罰有二裁判以上，聲請定其應執行之
刑（聲請案號：111年度執聲字第202號），本院裁定如下：
    主  文
董榮文因犯如附表所示各罪所處之刑，有期徒刑部分應執行有期
徒刑柒年肆月。
    理  由
一、聲請意旨略以：上列受刑人董榮文（下稱受刑人）因毒品危
    害防制條例等數罪，先後經判決確定如附表。數罪中雖有刑
    法第50條第1項但書所列情形，惟受刑人已請求檢察官聲請
    定應執行刑，有臺灣彰化地方檢察署民國111年2月17日是否
    請求定應執行刑調查表足稽，應依刑法第50條第2項、第53
    條、第51條第5款規定，定其應執行之刑。爰依刑事訴訟法
    第477條第1項聲請裁定等語。
二、按數罪併罰，有二裁判以上者，依第51條之規定，定其應執
    行之刑；又數罪併罰，分別宣告其罪之刑，如宣告多數有期
    徒刑者，於各刑中之最長期以上，各刑合併之刑期以下，定
    其刑期，但不得逾30年。刑法第53條、刑法第51條第5款分
    別定有明文。另按數罪併罰之定應執行之刑，係出於刑罰經
    濟與責罰相當之考量，並非予以犯罪行為人或受刑人不當之
    利益，為一種特別的量刑過程，相較於刑法第57條所定科刑
    時應審酌之事項係對一般犯罪行為之裁量，為定應執行刑之
    宣告，乃對犯罪行為人本身及所犯各罪之總檢視，除應考量
    行為人所犯數罪反應出之人格特性，並應權衡審酌行為人之
    責任與整體刑法目的及相關刑事政策，在量刑權之法律拘束
    性原則下，依刑法第51條第5款之規定，採限制加重原則，
    以宣告各刑中之最長期為下限，各刑合併之刑期為上限，但
    最長不得逾30年，資為量刑自由裁量權之外部性界限，並應
    受法秩序理念規範之比例原則、平等原則、責罰相當原則、
    重複評價禁止原則等自由裁量權之內部抽象價值要求界限之
    支配，以使輕重得宜，罰當其責，俾符合法律授與裁量權之
    目的，以區別數罪併罰與單純數罪之不同，兼顧刑罰衡平原
    則（最高法院100年度台抗字第440號裁定意旨參照）。
三、經查：本件受刑人所犯如附表所示各罪，經本院分別判處如
    附表所示之刑，均經確定在案，有上開案件裁判書及臺灣高
    等法院被告前案紀錄表等附卷可稽。其中附表編號1、2所示
    之罪為不得易科罰金、得易服社會勞動之罪；附表編號3至2
    8所示之罪為不得易科罰金、不得易服社會勞動之罪，屬刑
    法第50條第1項但書各款之情形。茲受刑人請求檢察官向法
    院聲請合併定應執行刑，有受刑人111年2月17日所簽立之臺
    灣彰化地方檢察署是否請求定應執行刑調查表1份在卷足憑
    。而受刑人所犯如附表所示各罪，其中如附表編號1、2所示
    部分、附表編號3至28所示部分，前經本院以110年度上訴字
    第1421號判決，分別合併定應執行刑為有期徒刑5月、7年。
    上開刑事判決所定應執行之刑，雖將因本件定應執行刑裁定
    而當然失效，惟揆諸前揭說明，本院審核相關案卷，認檢察
    官聲請為正當，並考量自由裁量之範圍，應受內部性界限及
    不利益變更禁止原則之拘束，更不得重於原裁判原定之應執
    行刑，使受刑人陷於更不利之結果，爰參酌原確定判決之定
    執行刑情形，並衡酌受刑人所犯如附表所示各罪分別為轉讓
    禁藥罪及販賣第二級毒品罪，犯罪時間集中於109年5月15日
    至109年11月6日間，及其手段、動機、目的、侵害法益種類
    、責任非難程度及前已於同一審判程序中經法院綜合該案全
    卷資料而定應執行刑等一切情狀，並衡以前揭所述之比例原
    則、責罰相當原則等自由裁量權之內部性界限，及外部界限
    之範圍內，復酙酌受刑人之陳述意見（空白），而為整體評
    價後，合併定其應執行刑如主文所示。
四、又依最高法院刑事大法庭110年度台抗大字第489號裁定意旨
    ，「定應執行刑，不僅攸關國家刑罰權之行使，於受刑人之
    權益亦有重大影響，除顯無必要或有急迫情形外，法院於裁
    定前，允宜予受刑人以言詞、書面或其他適當方式陳述意見
    之機會，程序保障更加周全。」本院於111年3月8日函詢受
    刑人對本件定應執行刑案件有無意見欲表達，並告以文到5
    日內具狀陳述意見，嗣受刑人出具空白之陳述意見調查表到
    院，是依最高法院上開裁定意旨，本院已給予受刑人表示意
    見之機會，附此敘明。
五、據上論結，爰依刑事訴訟法第477條第1項，刑法第53條、第
    51條第5款，裁定如主文。
中　　華　　民　　國　　111 　年　　3 　　月　　21　　日
            刑事第十一庭　審判長法　官　張  意  聰
                                法　官　陳  慧  珊
                                法　官　田  德  煙
以上正本證明與原本無異。
如不服本裁定，得於收受送達後五日內向本院提出抗告書狀（須
附繕本）。因疫情而遲誤不變期間，得向法院聲請回復原狀。

                                書記官  陳  志  德
　　　　　　　　　　　　　　　　
中　　華　　民　　國　　111 　年　　3 　　月　　21　　日
附表：受刑人董榮文定應執行刑案件一覽表
編         號          1         2         3 罪         名  藥事法 藥事法 毒品危害防制條例 宣   告    刑  有期徒刑3月 有期徒刑3月 有期徒刑3年7月 犯  罪 日  期  109年8月4日 109年10月17日 109年5月15日 偵 查 機 關 年 度 案 號  彰化地檢署109年度偵字第13524、13525、13526號、110年度偵字第1906、3228號 彰化地檢署109年度偵字第13524、13525、13526號、110年度偵字第1906、3228號 彰化地檢署109年度偵字第13524、13525、13526號、110年度偵字第1906、3228號 最後事實審 法    院 中高分院 中高分院 中高分院  案    號 110年度上訴字第1421號 110年度上訴字第1421號 110年度上訴字第1421號  判決日期 110年11月11日 110年11月11日 110年11月11日 確定判決 法    院 中高分院 中高分院 中高分院  案    號 110年度上訴字第1421號 110年度上訴字第1421號 110年度上訴字第1421號  判決確定日期 110年12月14日 110年12月14日 110年12月14日 是否為得易科罰金之案件  不得易科 得社勞 不得易科 得社勞 不得易科 不得社勞 備         註  彰化地檢111年度執字第198號 (編號1-2號定應執行5月) 彰化地檢111年度執字第198號 (編號1-2號定應執行5月) 彰化地檢111年度執字第199號 (編號3-28號定應執行有期徒刑7年) 
編         號         4        5        6 罪         名  毒品危害防制條例 毒品危害防制條例 毒品危害防制條例 宣   告    刑  有期徒刑3年7月 有期徒刑5年2月 有期徒刑5年2月 犯  罪 日  期  109年5月24日 109年7月20日 109年7月24日 偵 查 機 關 年 度 案 號  彰化地檢署109年度偵字第13524、13525、13526號、110年度偵字第1906、3228號 彰化地檢署109年度偵字第13524、13525、13526號、110年度偵字第1906、3228號 彰化地檢署109年度偵字第13524、13525、13526號、110年度偵字第1906、3228號 最後事實審 法    院 中高分院 中高分院 中高分院  案    號 110年度上訴字第1421號 110年度上訴字第1421號 110年度上訴字第1421號  判決日期 110年11月11日 110年11月11日 110年11月11日 確定判決 法    院 中高分院 中高分院 中高分院  案    號 110年度上訴字第1421號 110年度上訴字第1421號 110年度上訴字第1421號  判決確定日期 110年12月14日 110年12月14日 110年12月14日 是否為得易科罰金之案件  不得易科 不得社勞 不得易科 不得社勞 不得易科 不得社勞 備         註  彰化地檢111年度執字第199號 (編號3-28號定應執行有期徒刑7年) 彰化地檢111年度執字第199號 (編號3-28號定應執行有期徒刑7年) 彰化地檢111年度執字第199號 (編號3-28號定應執行有期徒刑7年) 
編         號           7         8        9 罪         名  毒品危害防制條例 毒品危害防制條例 毒品危害防制條例 宣   告    刑  有期徒刑5年2月 有期徒刑5年2月 有期徒刑5年2月 犯  罪 日  期  109年8月7日 109年8月13日 109年8月26日 偵 查 機 關 年 度 案 號  彰化地檢署109年度偵字第13524、13525、13526號、110年度偵字第1906、3228號 彰化地檢署109年度偵字第13524、13525、13526號、110年度偵字第1906、3228號 彰化地檢署109年度偵字第13524、13525、13526號、110年度偵字第1906、3228號 最後事實審 法    院 中高分院 中高分院 中高分院  案    號 110年度上訴字第1421號 110年度上訴字第1421號 110年度上訴字第1421號  判決日期 110年11月11日 110年11月11日 110年11月11日 確定判決 法    院 中高分院 中高分院 中高分院  案    號 110年度上訴字第1421號 110年度上訴字第1421號 110年度上訴字第1421號  判決確定日期 110年12月14日 110年12月14日 110年12月14日 是否為得易科罰金之案件  不得易科 不得社勞 不得易科 不得社勞 不得易科 不得社勞 備         註  彰化地檢111年度執字第199號 (編號3-28號定應執行有期徒刑7年) 彰化地檢111年度執字第199號 (編號3-28號定應執行有期徒刑7年) 彰化地檢111年度執字第199號 (編號3-28號定應執行有期徒刑7年) 

編         號          10         11         12 罪         名  毒品危害防制條例 毒品危害防制條例 毒品危害防制條例 宣   告    刑  有期徒刑5年2月 有期徒刑5年2月 有期徒刑5年2月 犯  罪 日  期  109年9月11日 109年9月18日 109年9月26日 偵 查 機 關 年 度 案 號  彰化地檢署109年度偵字第13524、13525、13526號、110年度偵字第1906、3228號 彰化地檢署109年度偵字第13524、13525、13526號、110年度偵字第1906、3228號 彰化地檢署109年度偵字第13524、13525、13526號、110年度偵字第1906、3228號 最後事實審 法    院 中高分院 中高分院 中高分院  案    號 110年度上訴字第1421號 110年度上訴字第1421號 110年度上訴字第1421號  判決日期 110年11月11日 110年11月11日 110年11月11日 確定判決 法    院 中高分院 中高分院 中高分院  案    號 110年度上訴字第1421號 110年度上訴字第1421號 110年度上訴字第1421號  判決確定日期 110年12月14日 110年12月14日 110年12月14日 是否為得易科罰金之案件  不得易科 不得社勞 不得易科 不得社勞 不得易科 不得社勞 備         註  彰化地檢111年度執字第199號 (編號3-28號定應執行有期徒刑7年) 彰化地檢111年度執字第199號 (編號3-28號定應執行有期徒刑7年) 彰化地檢111年度執字第199號 (編號3-28號定應執行有期徒刑7年) 

編         號          13         14         15 罪         名  毒品危害防制條例 毒品危害防制條例 毒品危害防制條例 宣   告    刑  有期徒刑5年2月 有期徒刑3年7月 有期徒刑5年2月 犯  罪 日  期  109年11月6日 109年6月12日 109年7月25日 偵 查 機 關 年 度 案 號  彰化地檢署109年度偵字第13524、13525、13526號、110年度偵字第1906、3228號 彰化地檢署109年度偵字第13524、13525、13526號、110年度偵字第1906、3228號 彰化地檢署109年度偵字第13524、13525、13526號、110年度偵字第1906、3228號 最後事實審 法    院 中高分院 中高分院 中高分院  案    號 110年度上訴字第1421號 110年度上訴字第1421號 110年度上訴字第1421號  判決日期 110年11月11日 110年11月11日 110年11月11日 確定判決 法    院 中高分院 中高分院 中高分院  案    號 110年度上訴字第1421號 110年度上訴字第1421號 110年度上訴字第1421號  判決確定日期 110年12月14日 110年12月14日 110年12月14日 是否為得易科罰金之案件  不得易科 不得社勞 不得易科 不得社勞 不得易科 不得社勞 備         註  彰化地檢111年度執字第199號 (編號3-28號定應執行有期徒刑7年) 彰化地檢111年度執字第199號 (編號3-28號定應執行有期徒刑7年) 彰化地檢111年度執字第199號 (編號3-28號定應執行有期徒刑7年) 

編         號          16         17         18 罪         名  毒品危害防制條例 毒品危害防制條例 毒品危害防制條例 宣   告    刑  有期徒刑5年2月 有期徒刑3年7月 有期徒刑5年2月 犯  罪 日  期  109年8月5日 109年8月9日 109年8月12日 偵 查 機 關 年 度 案 號  彰化地檢署109年度偵字第13524、13525、13526號、110年度偵字第1906、3228號 彰化地檢署109年度偵字第13524、13525、13526號、110年度偵字第1906、3228號 彰化地檢署109年度偵字第13524、13525、13526號、110年度偵字第1906、3228號 最後事實審 法    院 中高分院 中高分院 中高分院  案    號 110年度上訴字第1421號 110年度上訴字第1421號 110年度上訴字第1421號  判決日期 110年11月11日 110年11月11日 110年11月11日 確定判決 法    院 中高分院 中高分院 中高分院  案    號 110年度上訴字第1421號 110年度上訴字第1421號 110年度上訴字第1421號  判決確定日期 110年12月14日 110年12月14日 110年12月14日 是否為得易科罰金之案件  不得易科 不得社勞 不得易科 不得社勞 不得易科 不得社勞 備         註  彰化地檢111年度執字第199號 (編號3-28號定應執行有期徒刑7年) 彰化地檢111年度執字第199號 (編號3-28號定應執行有期徒刑7年) 彰化地檢111年度執字第199號 (編號3-28號定應執行有期徒刑7年) 

編         號          19         20         21 罪         名  毒品危害防制條例 毒品危害防制條例 毒品危害防制條例 宣   告    刑  有期徒刑5年2月 有期徒刑5年2月 有期徒刑5年2月 犯  罪 日  期  109年10月15日 109年10月16日 109年10月18日 偵 查 機 關 年 度 案 號  彰化地檢署109年度偵字第13524、13525、13526號、110年度偵字第1906、3228號 彰化地檢署109年度偵字第13524、13525、13526號、110年度偵字第1906、3228號 彰化地檢署109年度偵字第13524、13525、13526號、110年度偵字第1906、3228號 最後事實審 法    院 中高分院 中高分院 中高分院  案    號 110年度上訴字第1421號 110年度上訴字第1421號 110年度上訴字第1421號  判決日期 110年11月11日 110年11月11日 110年11月11日 確定判決 法    院 中高分院 中高分院 中高分院  案    號 110年度上訴字第1421號 110年度上訴字第1421號 110年度上訴字第1421號  判決確定日期 110年12月14日 110年12月14日 110年12月14日 是否為得易科罰金之案件  不得易科 不得社勞 不得易科 不得社勞 不得易科 不得社勞 備         註  彰化地檢111年度執字第199號 (編號3-28號定應執行有期徒刑7年) 彰化地檢111年度執字第199號 (編號3-28號定應執行有期徒刑7年) 彰化地檢111年度執字第199號 (編號3-28號定應執行有期徒刑7年) 

編         號          22         23         24 罪         名  毒品危害防制條例 毒品危害防制條例 毒品危害防制條例 宣   告    刑  有期徒刑5年2月 有期徒刑5年2月 有期徒刑5年2月 犯  罪 日  期  109年10月19日 109年10月22日 109年10月27日 偵 查 機 關 年 度 案 號  彰化地檢署109年度偵字第13524、13525、13526號、110年度偵字第1906、3228號 彰化地檢署109年度偵字第13524、13525、13526號、110年度偵字第1906、3228號 彰化地檢署109年度偵字第13524、13525、13526號、110年度偵字第1906、3228號 最後事實審 法    院 中高分院 中高分院 中高分院  案    號 110年度上訴字第1421號 110年度上訴字第1421號 110年度上訴字第1421號  判決日期 110年11月11日 110年11月11日 110年11月11日 確定判決 法    院 中高分院 中高分院 中高分院  案    號 110年度上訴字第1421號 110年度上訴字第1421號 110年度上訴字第1421號  判決確定日期 110年12月14日 110年12月14日 110年12月14日 是否為得易科罰金之案件  不得易科 不得社勞 不得易科 不得社勞 不得易科 不得社勞 備         註  彰化地檢111年度執字第199號 (編號3-28號定應執行有期徒刑7年) 彰化地檢111年度執字第199號 (編號3-28號定應執行有期徒刑7年) 彰化地檢111年度執字第199號 (編號3-28號定應執行有期徒刑7年) 

編         號          25         26         27 罪         名  毒品危害防制條例 毒品危害防制條例 毒品危害防制條例 宣   告    刑  有期徒刑5年2月 有期徒刑5年2月 有期徒刑5年2月 犯  罪 日  期  109年10月29日 109年11月6日 109年8月11日 偵 查 機 關 年 度 案 號  彰化地檢署109年度偵字第13524、13525、13526號、110年度偵字第1906、3228號 彰化地檢署109年度偵字第13524、13525、13526號、110年度偵字第1906、3228號 彰化地檢署109年度偵字第13524、13525、13526號、110年度偵字第1906、3228號 最後事實審 法    院 中高分院 中高分院 中高分院  案    號 110年度上訴字第1421號 110年度上訴字第1421號 110年度上訴字第1421號  判決日期 110年11月11日 110年11月11日 110年11月11日 確定判決 法    院 中高分院 中高分院 中高分院  案    號 110年度上訴字第1421號 110年度上訴字第1421號 110年度上訴字第1421號  判決確定日期 110年12月14日 110年12月14日 110年12月14日 是否為得易科罰金之案件  不得易科 不得社勞 不得易科 不得社勞 不得易科 不得社勞 備         註  彰化地檢111年度執字第199號 (編號3-28號定應執行有期徒刑7年) 彰化地檢111年度執字第199號 (編號3-28號定應執行有期徒刑7年) 彰化地檢111年度執字第199號 (編號3-28號定應執行有期徒刑7年) 

編         號          28   罪         名  毒品危害防制條例   宣   告    刑  有期徒刑5年2月   犯  罪 日  期  109年10月18日   偵 查 機 關 年 度 案 號  彰化地檢署109年度偵字第13524、13525、13526號、110年度偵字第1906、3228號   最後事實審 法    院 中高分院    案    號 110年度上訴字第1421號    判決日期 110年11月11日   確定判決 法    院 中高分院    案    號 110年度上訴字第1421號    判決確定日期 110年12月14日   是否為得易科罰金之案件  不得易科 不得社勞   備         註  彰化地檢111年度執字第199號 (編號3-28號定應執行有期徒刑7年)